【裁判字號】    95,裁,2033
【裁判日期】    950914
【裁判案由】    醫療法
【裁判全文】
最  高  行  政  法  院  裁  定
                                     95年度裁字第02033號
上  訴  人  乙○○
被 上訴 人  臺中市政府
代  表  人  甲○○
上列當事人間因醫療法事件，上訴人對於中華民國94年4月29日
臺中高等行政法院94年度簡字第43號判決，提起上訴，本院裁定
如下：
    主  文
上訴駁回。
上訴審訴訟費用由上訴人負擔。
    理  由
一、按對於適用簡易程序之裁判提起上訴或抗告，須經本院許可
    ，且該許可以訴訟事件所涉及之法律見解具有原則性者為限
    ，行政訴訟法第235條定有明文。
二、上訴意旨略以：1.原處分認上訴人收取「手術費」及「住院
    費」有違法之處，故科處罰鍰。然綜觀原判決理由，僅就上
    訴人收取手術費用論述，就住院費部分則未見說理，原判決
    顯有判決不備理由之違背法令。2.原判決顯然只信被上訴人
    說詞，完全不採信上訴人之聲明，茲列如下：本診所登記病
    床3床（觀察病床），可收取觀察病床費用；上訴人早已提
    供收費依據資料，被上訴人一再否認，居心何在？孫姓、陳
    姓病患當日全程自費，並無申報健保，如何申報健保？健保
    規定論件計酬，痔瘡手術在新臺幣（下同）2萬2千元以上，
    應依此作為收費參考，上訴人收費1萬8千元，應合乎標準；
    臺中市大型醫療機構多，但缺乏先進療法及減少痛苦及照常
    工作合乎人性之療法。3.另對被上訴人答辯狀，提出陳述如
    下：上訴人雖收費項目記載有誤，絕非擅立名目向病患收費
    ，上訴人實係觀察病床所收取之費用；上訴人所指特殊材料
    費，係指使用拋棄式探頭，單據說明此項確為耗材，成本2
    千元，絕非如被上訴人所言，為上訴人事後卸責之詞；上訴
    人確實未向健保局申請於93年8月13日為孫姓及陳姓病患施
    行痔瘡動脈結紮手術之費用；上訴人診所收費均比照中央健
    保局痔瘡手術費用，另依據臺中市醫療院所收費標準表，上
    訴人診所收費亦在其費用內，上訴人絕無超收醫療診治費用
    。又上訴人依健保規定按件計酬，無另行收取材料費之事實
    。4.遍查全台衛生局或醫療院所並無報備醫療費用之紀錄，
    雖然臺中市衛生局依法要求非公告項目均須報備，但如果只
    苛求本診所報備則顯有不當，若上訴人僅因一時不察，亦應
    給予補正之機會，逕對上訴人罰鍰之行為實屬不當。又證人
    吳新生之證詞於本案之判斷極為重要，然而原判決卻隻字不
    提，故請庭上關於此部分應可在錄音中求證。綜上理由，原
    判決顯有違誤云云。
三、經核上開理由，無非主張上訴人並無有關手術費收費超收及
    擅立項目、住院費收費擅立項目之違規事實，此部分之爭執
    係屬原審法院取捨證據、認定事實之職權行使事項，上訴人
    執此指摘原判決違誤，難認本訴訟事件所涉及之法律見解具
    有原則性，上訴人提起上訴，依首揭規定，不應許可，其上
    訴為不合法，應予駁回。
四、依行政訴訟法第249條第1項前段、第104條、民事訴訟法第
    95條、第78條，裁定如主文。
中    華    民    國    95    年    9     月    14    日
                  第二庭審判長法  官  廖  政  雄
                              法  官  鍾  耀  光
                              法  官  姜  仁  脩
                              法  官  簡  朝  振
                              法  官  胡  國  棟
以  上  正  本  證  明  與  原  本  無  異
中    華    民    國    95    年    9     月    14    日
                              書記官  蘇  金  全


司法院資訊處製作；財團法人民間司法改革基金會備份。
